# 投资性房地产的后续支出问题

提问人：wtbcpa1 时间：2020-10-23 16:24:45
请教陈版：
注会教材上有一例题如下：
20X8年 3 月，甲企业与乙企业的一项厂房经营租赁合同即将到期。为了提高厂房的租金收入，甲企业决定在租赁期满后对厂房进行改扩建，并与丙企业签订了经营租赁合同，约定自改扩建完工时将厂房出租给丙企业。 3 月 15日，与乙企业的租赁合同到期，厂房随即进入改扩建工程。 11 月 10 日，厂房改扩建工程完工，共发生支出 150 万元，即日起按照租赁合同出租给丙企业。 3 月 15 日，厂房账面余额为 1200 万元，其中成本 1000 万元，累计公允价值变动 200 万元。假设甲企业采用公允价值计量模式，不考虑相关税费。
甲企业的账务处理如下（单位：万元）：（ 1 ）20X8年 3 月 15 日，投资性房地产转入在建工程：借：投资性房地产——厂房（在建） 1200 贷：投资性房地产——成本 1000 贷：投资性房地产——公允价值变动200 （ 2 ）20X8年 3 月 15 日-11月 10 日：借：投资性房地产——厂房（在建） 150 贷：银行存款150 （ 3 ）20X8年 11 月 10 日，改扩建工程完工：借：投资性房地产——成本 1350 贷：投资性房地产——厂房（在建） 1350
疑问：疑问：以上第（ 3 ）笔分录为何不是：借：投资性房地产——成本 1150 借：投资性房地产——公允价值变动 200 贷：投资性房地产——厂房（在建） 1350 投资性房地产为自建取得，其“二级明细-成本”应该是原账面成本1000 万+改扩建发生的成本 150 万；而改扩建前的累计公允价值变动应该还是保留在“二级明细-公允价值变动”中吧？

回答人：chenyiwei
你的理解基本合理：投资性房地产为自建取得，其“二级明细-成本”应该是原账面成本 1000 万+改扩建发生的成本150 万；而改扩建前的累计公允价值变动应该还是保留在“二级明细-公允价值变动”中。